最　高　行　政　法　院　裁　定
　　　　　　　　　　　　　94年度裁字第01561號
上　訴　人　億鑫科技股份有限公司
代　表　人　甲○○
被 上訴 人　臺北市商業管理處
代　表　人　乙○○
上列當事人間因工商登記事件，上訴人對於中華民國93年3月11
日臺北高等行政法院92年度訴字第4879號判決，提起上訴，本院
裁定如下：
　　主  文
上訴駁回。
上訴審訴訟費用由上訴人負擔。
　　理  由
一、按對於高等行政法院判決上訴，非以其違背法令為理由，不
    得為之，行政訴訟法第242條定有明文。是對於高等行政法
    院判決上訴，若未具體說明原判決違背何項法令、如何不適
    用法規或適用不當之情事，即非主張原判決違背法令以為上
    訴理由，其上訴不應准許。
二、原判決駁回上訴人之訴，其理由略謂本件上訴人於民國（下
    同）77年9月14日經臺北市政府核准於臺北市○○區○○街
    23巷1之8號營業，核准登記之營業項目為「（現場限作辦公
    室使用，不得專為貯藏、展示或作為製造、加工、批發、零
    售場所使用，且現場不得貯存機具）一、電腦及其週邊設備
    辦公室自動化設備之軟硬體買賣租賃進出口業務及按裝維護
    （電動玩具除外）（限赴客戶現場作業）。二、自動控制系
    統之軟硬體設計規劃施工及儀器設備之買賣。三、電腦房機
    電工程及電腦資訊網路系統之規劃施工維護（限赴客戶現場
    作業）。四、醫療器材之買賣。五、前項有關進出口貿易及
    國內外廠商有關產品之代理經銷報價投標業務。六、前各項
    有關業務之經營及轉投資。（使用面積不得超過74平方公尺
    且不佔用停車位使用）」，有臺北市政府營利事業登記證在
    卷可稽。上訴人於91年7月12日向被上訴人申請營利事業地
    址變更登記，變更營業所在地之臺北市○○區○○路2段62
    巷16號（下稱系爭地址），使用分區為第三種住宅區○○○
    ○○道路寬度為四公尺，此有臺北市政府工務局建築管理處
    之都市計畫地籍套繪圖影本附原處分卷可稽。依上訴人之營
    利事業統一發證變更登記申請書，其所欲於前址經營者係其
    臺北市政府營利事業登記證所載經核准登記營業項目之辦公
    室使用，核屬臺北市土地使用分區管制規則第5條土地及建
    築物使用組之使用項目第28項規定之「一般事務所」，依臺
    北市土地使用分區管制規則附條件允許使用之核准基準表之
    規定，其核准條件為：「1.營業樓地板面積未達500平方公
    尺者，應臨接寬度8公尺以上之道路；營業樓地板面積500平
    方公尺以上者，應臨接寬度10公尺以上之道路。2.限於其他
    地面層以上總樓層數3分之1以下樓層設置。」，查本件上訴
    人申請變更營業地址於系爭地址之建物，其建物登記謄本所
    載之層次面積為113.96平方公尺，有建物登記謄本附訴願卷
    可憑，是其營業樓地板面積為未達500平方公尺，依前揭規
    定，上訴人申請於該址營業，應臨接寬度8公尺以上之道路
    ，方得核准。惟本件系爭地址之建物所臨道路寬度為4公尺
    ，上訴人之申請不符前揭規定甚明。至於上訴人以臺北市建
    成地政事務所之地籍資料，就系爭地址建物主要用途登載為
    「商業用」，而主張該建物可辦理公司營利事業地址變更登
    記云云。惟查公司組織申請營利事業所在地變更登記之主管
    機關為被上訴人，依「公司組織申請營利事業所在地變更登
    記應附文件」第3點規定，應附文件為營業所在地房屋使用
    執照影本或存根影本、土地使用分區證明、都市計畫地籍套
    繪圖、建築物使用執照核准平面圖、建築改良物登記簿謄本
    及測量勘測成果圖等證件，由主管機關需就所有證件依法審
    核，仍需符合都市計畫、土地使用分區之相關規定，始能准
    許，非僅依建物登記謄本是否登載建物為「商業用」為准駁
    之依據，是上訴人上開主張，洵不足採。
三、本件上訴意旨略謂：被上訴人於原審辯稱該地區「台北市○
    ○區○○路2段」不適合營業場所，惟據查，該地區不僅有
    多家公司設立於狹小巷內營運，且有與上訴人營業項目相同
    之醫療儀器業務，同地址地下室用途都可用店鋪使用，原因
    何在？故被上訴人所述不實。被上訴人承認自81年因人工行
    政錯誤，卻於91年內政部之行政命令片面更改，不顧上訴人
    百姓權利，任意歸類造成不能登記。依法上訴人辦理地址遷
    移登記是合法，否則被上訴人要賠償且承擔上訴人之商業損
    失。上訴人於91年7月已向稅捐稽徵機關核准登記，並核發
    准予開立統一發票，也正常納稅至今。上訴人自91年提出營
    利事業地址變更延遲至今未完成登記，造成上訴人多起政府
    標案無法進行投標與金融業銀行貸款之困擾。上訴人於89年
    初購進系爭地址1樓房屋，建物主要用途歸類為「商業用」
    ，並作為上訴人營業辦事處，與醫院24小時緊急連絡處，因
    營業舊址租約於91年6月期滿，故於7月搬至系爭地址等語。
    核係上訴人以其主觀對原處分所依據相關事實之歧異見解，
    就被上訴人認定事實及適用法律之職權行使，指摘為不當，
    而究竟原判決有何違背法令、不適用法規或適用不當之情事
    ，卻未見上訴意旨為具體之指明，依首開規定及說明，其上
    訴為不合法，應予駁回。
四、依行政訴訟法第249條第1項前段、第104條、民事訴訟法第
    95條、第78條，裁定如主文。
中    華    民    國    94    年    8    月    11     日
                  第五庭審判長法  官　趙　永　康
                              法  官　鄭　淑　貞
                              法  官　胡  國  棟
                              法  官　侯　東　昇
                              法  官　林  文  舟
以  上  正  本  證  明  與  原  本  無  異
中    華    民    國    94    年    8    月    12     日
　　　　　　　　　　　　　　　書記官　彭　秀　玲
